【裁判字號】    99,訴,115
【裁判日期】    990212
【裁判案由】    違反毒品危害防制條例
【裁判全文】
臺灣嘉義地方法院刑事判決               99年度訴字第115號
公  訴  人  臺灣嘉義地方法院檢察署檢察官
被      告  甲○○
上列被告因違反毒品危害防制條例案件，經檢察官提起公訴（99
年度毒偵字第89號），被告於準備程序期日就被訴事實為有罪陳
述，本院合議庭裁定由受命法官獨任進行簡式審判程序，判決如
下：
    主  文
甲○○施用第一級毒品，累犯，處有期徒刑柒月。扣案第一級毒
品海洛因壹包（驗餘淨重零點零捌公克）沒收銷燬，其外包裝袋
壹只及注射針筒貳支均沒收；又施用第二級毒品，累犯，處有期
徒刑肆月。扣案玻璃球吸食器壹個沒收。應執行有期徒刑玖月。
扣案第一級毒品海洛因壹包（驗餘淨重零點零捌公克）沒收銷燬
，其毒品外包裝袋壹只、注射針筒貳支及玻璃球吸食器壹個均沒
收。
    犯 罪 事 實
一、甲○○前因施用毒品案件，經本院以96年度毒聲字第3號裁
    定於民國96年1月4日令入觀察勒戒處所施以觀察勒戒後，認
    無繼續施用之傾向，經臺灣嘉義地方法院檢察署檢察官於同
    年3月2日釋放出所，並於同日以96年度毒偵字第300號為不
    起訴處分確定。又因竊盜案件，經本院以96年度易字第160
    號判決有期徒刑7月確定，於96年5月30日入監服刑至同年8
    月10日易科罰金執行完畢。詎未戒除毒癮，於觀察勒戒及刑
    之執行完畢釋放後5年內，復分別基於施用第一級毒品海洛
    因及第二級毒品甲基安非他命之犯意，於98年11月26日中午
    12時許，在嘉義縣義竹鄉中平村6鄰中庄30號住處內，將海
    洛因摻水，以針筒注射入體內施用1次。另以將安非他命置
    於玻璃球內燒烤吸食其煙霧之方式，施用甲基安非他命1次
    。嗣於同年11月28日凌晨1時45分許，在臺南縣新營市○○
    路與新北街口交岔路口，因所駕之自小客車，車牌與車身不
    符，為警攔檢，當場查獲海洛因毒品一小包（含袋重1.30公
    克，驗餘淨重0.08公克）及注射針筒2支、自製玻璃球吸食
    器1個等物，並經其同意採尿送驗後，結果鴉片類與安非他
    命類均呈陽性反應，始查知上情。
二、案經臺南縣警察局新營分局報告臺灣臺南地方法院檢察署檢
    察官呈請臺灣高等法院臺南分院檢察署檢察長移轉臺灣嘉義
    地方法院檢察署檢察官偵查起訴。
    理  由
一、本件係經被告甲○○於準備程序當庭表示認罪，而經本院裁
    定以簡式審判程序加以審理，則依據刑事訴訟法第273條之
    2、同法第159條第2項之規定，不適用傳聞法則有關限制證
    據能力之相關規定，合先敘明。
二、上開犯罪事實，有下列證據足資證明：
  (一)被告於偵查中及本院審理時之自白；
  (二)自願受搜索同意書、搜索扣押筆錄、扣押物品目錄表、扣
      押物品收據各1份、毒品照片6張及扣案第一級毒品海洛因
      1 包、注射針筒2支、吸食器1個；
  (三)法務部調查局濫用藥物實驗室98年12月25日調科壹字第
      09823034030號鑑定書1份；
  (四)臺南縣警察局新營分局採尿同意書、採取尿液編號對照表
      （098A199）、採取尿液名冊、臺南縣警察局新營分局初
      步檢驗報告書、長榮大學98年12月10日確認報告各1份。
三、核被告所為，係犯毒品危害防制條例第10條第1項、第2項之
    施用第一級、第二級毒品罪。被告持有第一級、第二級毒品
    以施用，其持有之低度行為，應為施用之高度行為所吸收，
    不另論罪。又被告有前揭之前科科刑及執行紀錄，有臺灣嘉
    義地方法院檢察署刑案資料查註紀錄表、臺灣高等法院被告
    前案紀錄表各1份在卷可按，其受徒刑之執行完畢，5年以內
    故意再犯有期徒刑以上之2罪，均為累犯，應依刑法第47條
    第1項之規定，各加重其刑。爰審酌被告曾因施用毒品，經
    本院裁定送觀察勒戒執行完畢而再犯本案，惟念及施用毒品
    本質上係戕害自身健康之行為，尚未嚴重破壞社會秩序或侵
    害他人權益，又被告於審判程序坦承犯行，態度尚佳等一切
    情狀，分別量處如主文所示之刑，並定其應執行刑。
四、次按查獲之第一、二級毒品，不問屬於犯人與否，均沒收銷
    燬之，毒品危害防制條例第18條第1項前段定有明文。查被
    告持有於98年11月28日經警查扣之海洛因1包（毛重1.30公
    克，驗餘淨重0.08公克），應依毒品危害防制條例第18條第
    1項前段之規定，宣告沒收銷燬。至本件扣案之毒品外包裝
    袋1只，係用於包裹毒品，防其裸露、逸出、潮濕，便於持
    有藉以施用，與注射針筒2支、玻璃球吸食器1個，均係被告
    所有供其施用毒品所用之物，業據其坦承在卷（見本院卷第
    29頁），又非屬毒品危害防制條例第19條第1項規定應沒收
    之物，爰依刑法第38條第1項第2款規定，宣告沒收之（最高
    法院91年度臺上字第4076號、第4416號判決參照）。
五、依刑事訴訟法第273條之1第1項、第299條第1項前段，毒品
    危害防制條例第10條第1項、第2項、第18條第1項前段，刑
    法第11條前段、第47條第1項、第51條第5款、第38條第1項
    第2款，判決如主文。
本案經檢察官林俊良到庭執行職務。
中    華    民    國    99    年    2     月    12    日
                  刑事第四庭    法  官  王慧娟
以上正本證明與原本無異。
如不服本判決應於收受判決後10日內向本院提出上訴書狀，並應
敘述具體理由；其未敘述上訴理由者，應於上訴期間屆滿後20日
內向本院補提理由書（均須按他造當事人之人數附繕本）「切勿
逕送上級法院」。
中    華    民    國    99    年    2     月    12    日
                                書記官  高文靜
附錄法條：
毒品危害防制條例第10條
施用第一級毒品者，處 6 月以上 5 年以下有期徒刑。
施用第二級毒品者，處 3 年以下有期徒刑。

司法院資訊處製作；財團法人民間司法改革基金會備份。
